# 土地评估增值对外投资转回的账务处理

提问人：liugangqd 时间：2011-11-28 16:03:13
我公司以前年度将一块无证土地评估后与另一公司成立合资企业A公司，评估值 1000 万元，账面记为： 借：长期股权投资1000 万 贷：资本公积 1000 万 该土地一直未办理土地证，亦未过户，本年 1 月我公司将外方股权购入，对A公司100%控股， 6 月将A公司吸收合并，A公司注销，A公司账面资产负债全部并入我公司，原投资土地入账价值（截止吸收合并日账面价值 800 万元）是否需要对应我公司账面资本公积能做如下处理： 借：资本公积 800 万 贷；无形资产800 万

回答人：chenyiwei
回复 liugangqd 的帖子
由于该土地系无证，且“该土地一直未办理土地证，亦未过户”，因此当初以该土地评估出资的合规性可能存在问题。事实上你公司以往将其评估增值并记入资本公积的处理很可能并不恰当。即，现在收回该土地时，其入帐价值也很可能应当为零。

提问人：liugangqd 时间：2011-11-29 09:51:28
回复 chenyiwei 的帖子
陈老师您好，该土地在A公司账面已摊销 200 万元，我公司是否应做以下调整：
借：无形资产累计摊销 200 万 贷：未分配利润 200 万 然后再做： 借：资本公积 1000 万 贷：无形资产1000 万 通过这两笔调整将土地价值及资本公积均调整为零，我的理解是否正确？

回答人：chenyiwei
可以这样理解。最终效果就是在收回该土地后的账面价值为零，原先投出时形成的资本公积也相应予以核销。